臺灣高等法院交通事件裁定　　　　　　100年度交抗字第543號
抗　告　人
即　異議人　羅英元
上列抗告人因違反道路交通管理處罰條例案件，不服臺灣臺北地
方法院交通法庭，中華民國100年4月1日所為裁定（100年度交聲
字第288號），提起抗告，本院裁定如下：
    主  文
抗告駁回。
    理  由
一、原裁定意旨略以：按受處分人，不服道路交通管理處罰條例
    第8條主管機關所為之處罰，得於接到裁決書之翌日起20 日
    內，向管轄地方法院聲明異議，道路交通管理處罰條例第87
    條第1項定有明文。是得向法院聲明異議之標的，自以公路
    交通主管機關就交通違規事件所為處罰之裁決處分為限，尚
    不及於交通勤務警察或依法執行交通稽查任務人員舉發違反
    道路交通管理事件之行政處分，從而於裁決單位裁決前，逕
    就交通違規舉發聲明異議，應認聲明異議不合法律上之程式
    。再按法院認聲明異議不合法律上之程式或其異議權已經喪
    失者，應以裁定駁回之，但其不合法律上之程式可補正者，
    應先定期命為補正，逾期不補正者，即予駁回，道路交通事
    件處理辦法第17條亦定有明文。經查：本件異議人羅英元雖
    就其不依規定駛入來車道之違規行為於100年3月29日具狀聲
    明異議，然依聲明異議狀所載內容，顯係以新北市政府警察
    局新店分局100年1月20日新北警店交裁字第1000003511號書
    函為其異議之對象，而上開函文顯非監理機關所為之裁決書
    ，是異議人尚未具有受處分人之身分，其非對於公路交通主
    管機關所為之裁決處分聲明異議，揆諸前揭之說明，顯然不
    合法律上之程式，且屬無從補正之事項，自應予以駁回。
二、抗告意旨：本件違規業經原法院裁定不罰在案，又抗告人忽
    於最近接到新北市政府警察局新店分局100年1月20日新北警
    店交裁字第1000003511號書函，其發生之時間、地點、內容
    完全與原法院裁定不罰之節完全吻合，然其末端竟記載可逕
    向臺灣臺北地方法院聲明異議云云，抗告人僅知其為「一案
    兩罰」，而不諳其程序之記載錯誤，乃新北市政府警察局新
    店分局之疏忽所致，遂依其書函末端所示聲明異議，由此觀
    之，異議人不得不提出抗告，又本件既為新北市政府警察局
    新店分局作業之疏忽而未發覺「一案兩罰」其顯不合法律之
    程式，乃特請函覆該分局予以「更正免罰」以維權益云云。
三、經查：本件抗告人係針對新北市政府警察局新店分局100年1
    月20日新北警店交裁字第1000003511號書函聲明異議，業經
    抗告人於抗告狀所自承，而抗告人於接獲上開書函後，並未
    經主管機關之裁決，即逕向原審法院聲明異議，有上開書函
    可證，則抗告人向原審法院聲明異議，於法不合，且無從補
    正。原審裁定駁回其聲明異議，核無違誤。抗告意旨以其係
    以新北市政府警察局新店分局100年1月20日新北警店交裁字
    第1000003511號函所載之程序向管轄地方法院提出聲明異議
    等語。惟查，上開函文乃新北市政府警察局新店分局復臺北
    市交通事件裁決所之函文，該函文內容亦說明「…三、羅君
    若對本案仍有疑義，請依「道路交通管理處罰條例」第87條
    第規定：「受處分人不服第8條主管機關所為之處罰，得於
    接到裁決書之翌日起20日內，向管轄地方法院聲明異議」。
    故警察局所製作之函文並非裁決書甚明，抗告人應於接到主
    管機關即「臺北市交通事件裁決所」所製作之「裁決書」後
    ，仍有不服者，始可向管轄地方法院聲明異議。抗告人認於
    接到新北市政府警察局新店分局之書函後，即得向管轄地方
    法院聲明異議，顯屬誤會，是其抗告為無理由，應予駁回。
四、據上論結，應依道路交通事件處理辦法第25條，刑事訴訟法
    第412條，裁定如主文。
中    華    民    國   100    年    5     月    4     日
                  刑事第二十二庭審判長法  官  郭雅美
                                      法  官  洪于智
                                      法  官  李麗珠
以上正本證明與原本無異。
不得再抗告。
                                      書記官  陳禹任
中    華    民    國   100    年    5     月    5     日